【裁判字號】    97,審易,1351
【裁判日期】    970827
【裁判案由】    竊盜
【裁判全文】
臺灣高雄地方法院刑事判決            97年度審易字第1351號
公  訴  人  臺灣高雄地方法院檢察署檢察官
被      告  甲○○
                    另案於高雄二監執行中
            丁○○
                    另案於高雄女子監獄附設戒治所戒治中
上列被告因竊盜案件，經檢察官提起公訴（96年度偵字第35868
號），本院依簡式審判程序審理，判決如下：
    主  文
甲○○犯竊盜罪，處有期徒刑陸月；又共同犯攜帶兇器竊盜罪，
處有期徒刑捌月，應執行有期徒刑壹年。
丁○○共同犯攜帶兇器竊盜罪，累犯，處有期徒刑捌月。
    事實及理由
一、本件被告甲○○、丁○○所犯刑法竊盜罪、加重竊盜罪，為
    死刑、無期徒刑、最輕本刑為3 年以上有期徒刑以外之罪，
    其於準備程序進行中，就被訴事實為有罪之陳述，經本院告
    知簡式審判程序之旨，並聽取檢察官及被告之意見後，裁定
    進行簡式審判程序。
二、本件犯罪事實及證據，除證據部分補充被告於本院審理中之
    自白外，均引用檢察官起訴書之記載（如附件）。
三、核被告甲○○所為，係犯刑法第320 條第1 項之竊盜罪、第
    321 條第1 項第3 款之攜帶兇器竊盜罪。被告丁○○所為，
    係犯刑法第321 條第1 項第3 款之攜帶兇器竊盜罪。被告2
    人就犯罪事實二、部分之犯行，有犯意聯絡，行為分擔，為
    共同正犯。被告丁○○前因詐欺案件，經法院判處有期徒刑
    3 月確定，於95年4 月25日易科罰金執行完畢等情，有臺灣
    高等法院被告前案紀錄表1 份在卷可按，其於受徒刑之執行
    完畢後，5 年以內故意再犯有期徒刑以上之罪者，為累犯，
    應依刑法第47條第1 項加重其刑。爰審酌被告2 人均年值青
    壯，身心健全，不思循正當工作以謀資費，竟竊取他人財物
    ，價值觀念偏差，應予導正，所竊小貨車價值達新台幣10萬
    元、觸媒轉換器達2 萬元，且被告甲○○曾有多次竊取觸媒
    轉換器之前科，犯罪所生危害並非輕微，本應重懲；惟念其
    事後均坦承犯行，犯罪後態度尚可等一切情狀，各量處如主
    文所示之刑。被告甲○○犯罪使用之十字扳手1 支，因未扣
    案，為免執行困難，爰不予宣告沒收。
據上論斷，應依刑事訴訟法第273 之1 第1 項、第299 條第1 項
前段、第310 條之2 、第454 條第2 項，刑法第28條、第320 條
第1 項、第321 條第1 項第3 款、第47條第1 項、第51條第5 款
，刑法施行法第1條之1，判決如主文。
本案經檢察官鄭益雄到庭執行職務。
中    華    民    國    97    年    8     月    27    日
                  刑事第七庭    法  官  蔡廣昇
以上正本證明與原本無異。
如不服本判決應於收受本判決後10日內向本院提出上訴書狀，並
應敘述具體理由，如未敘述上訴理由者，應於上訴期間屆滿後20
日內補提理由書狀於本院（均須按他造當事人之人數附繕本）「
切勿逕送上級法院」。
中    華    民    國    97    年    8     月    27    日
                                書記官  林豐富
附錄本案論罪科刑法條：
中華民國刑法第321 條第1 項
犯竊盜罪而有左列情形之一者，處6月以上、5年以下有期徒刑：
三  攜帶兇器而犯之者。
附件：
臺灣高雄地方法院檢察署檢察官起訴書
                                     96年度偵字第35868號
                                     97年度偵字第10410號
    被      告  丁○○  女  29歲（民國○○年○○月○日生）
                        籍設高雄縣大樹鄉○○路1之10號
                        （另案在押）
                        國民身分證統一編號：Ｚ000000000號
    被      告  甲○○  男  32歲（民國○○年○月○日生）
                        籍設高雄市○○區○○路670號8樓之
                            2
                        （另案在押）
                        國民身分證統一編號：Ｚ000000000號
上列被告因竊盜案件，業經偵查終結，認應該提起公訴，茲將犯
罪事實及證據並所犯法條分敘如下：
          犯罪事實
一、甲○○於96年12月10日7時許至同年月14日17時30分許間之
    某時，在高雄縣鳳山市○○路附近，見郭陳麗慧所有之車牌
    號碼號IH-9241號自小客車停置在該處而車門未鎖（上開自
    小貨車係於96年12月10日7時許，在高雄縣鳳山市○○路2號
    前遭不明人士竊取，並移至高雄縣鳳山市○○路附近），竟
    意圖為自己不法之所有，徒手竊取上開自小客車，得手後供
    己代步使用；嗣為警於96年12月14日17時30分許，在高雄縣
    大寮鄉○○村巷○路22號前查獲，當場扣得前開失竊贓車1
    輛。
二、甲○○另與丁○○共同基於意圖為自己不法所有之犯意，於
    民國96年12月13日2時許，在高雄縣仁武鄉仁勇西巷259號前
    趁無人之際，由丁○○負責把風，甲○○則以自備之十字扳
    手（未扣案）為工具，竊取華榮營造股份有限公司所有車牌
    號碼7M-2573號自小貨車排氣管內之觸媒轉換器1支，得手後
    逃逸。經警調閱前開地點監視器錄影帶後，循線查獲。
三、案經高雄縣政府警察局仁武分局報告偵辦。
          證據並所犯法條
 一、證據清單：
    ┌──┬────────┬──────────────┐
    │編號│證據名稱        │待證事項                    │
    ├──┴────────┴──────────────┤
    │關於犯罪事實一                                      │
    ├──┬─────────┬─────────────┤
    │一  │被告甲○○偵查中供│前揭時地竊取車牌號碼號IH-9│
    │    │述                │241號自小客車之犯罪事實。 │
    │    │                  │                          │
    ├──┼─────────┼─────────────┤
    │二  │告訴人代理人乙○○│車牌號碼號IH-9 241號自小客│
    │    │警詢之供述        │車被竊之犯罪事實。        │
    │    │                  │                          │
    │    │                  │                          │
    │    │                  │                          │
    │    │                  │                          │
    ├──┼─────────┼─────────────┤
    │三  │高雄縣政府警察局仁│全部犯罪事實。            │
    │    │武分局扣押物品目錄│                          │
    │    │表1份、贓物認領保 │                          │
    │    │管單1張、協尋電腦 │                          │
    │    │輸入單、照片2張   │                          │
    ├──┴─────────┴─────────────┤
    │關於犯罪事實二                                      │
    ├──┬────────┬──────────────┤
    │一  │被告甲○○供述  │前揭時地竊取車牌號碼號：7M-2│
    │    │                │573號自小客車觸媒轉換器1支之│
    │    │                │事實                        │
    │    │                │。                          │
    ├──┼────────┼──────────────┤
    │二  │被告丁○○供述  │1.坦承與甲○○共同前往犯罪地│
    │    │                │  點之事實。                │
    │    │                │2.坦承有下車察看及看到甲○○│
    │    │                │  將不詳物品攜帶上車之事實。│
    │    │                │3.警詢時坦承在場把風且甲○○│
    │    │                │  是以十字扳手竊取觸媒轉換器│
    │    │                │  後，至資源回收場變賣之事實│
    │    │                │  。                        │
    ├──┼────────┼──────────────┤
    │三  │告訴人代理人陳建│車牌號碼號：7M-2573 號自小客│
    │    │陞              │車觸媒轉換器1支失竊之事實   │
    │    │                │                            │
    │    │                │                            │
    ├──┼────────┼──────────────┤
    │四  │監視器翻拍畫面4 │全部犯罪事實                │
    │    │張、車牌號碼號：│                            │
    │    │7M-2573 號自小客│                            │
    │    │車2張           │                            │
    │    │                │                            │
    └──┴────────┴──────────────┘
二、查十字扳手為金屬製品，質地堅硬，於客觀上足以對人之生
    命、身體、安全構成威脅，自屬兇器；是核被告甲○○、被
    告丁○○均犯刑法第321條第1項第3款之攜帶兇器竊盜罪嫌
    ，2人有犯意之聯絡及行為之分擔，為共同正犯。另被告甲
    ○○另犯刑法第320條第1項之普通竊盜罪部分，與前揭攜帶
    兇器竊盜罪，犯意各別，行為互殊，請依數罪分論併罰。
    請審酌被告甲○○正直壯年，不謀己力以正當工作獲取財物
    ，而一再為竊盜犯行，重大危害社會治安，惡性重大，有本
    署前案紀錄表在卷可參，且偵查中亦屢矯飾卸責而否認犯行
    ，故犯後態度難謂良好，請依法從重量行。
三、依刑事訴訟法第251條第1項提起公訴。
      此    致
  臺灣高雄地方法院
中    華    民    國    97    年    6    月    16    日
                                檢  察  官  丙  ○  ○
上正本證明與原本無異
中    華    民    國    97    年    6     月    27    日
                                書  記  官  林  錦  柔
  所犯法條：
中華民國刑法第321條
中華民國刑法第320條
意圖為自己或第三人不法之所有，而竊取他人之動產者，為竊盜
罪，處五
年以下有期徒刑、拘役或五百元以下罰金。
意圖為自己或第三人不法之利益，而竊佔他人之不動產者，依前
項之規定
處斷。
前二項之未遂犯罰之。
中華民國刑法第321條
犯竊盜罪而有左列情形之一者，處六月以上五年以下有期徒刑：
一於夜間侵入住宅或有人居住之建築物、船艦，或隱匿其內而犯
之者。
二  毀越門扇、牆垣或其他安全設備而犯之者。
三  攜帶兇器而犯之者。
四  結夥三人以上而犯之者。
五  乘火災、水災或其他災害之際而犯之者。
六  在車站或埠頭而犯之者。
前項之未遂罰之。


司法院資訊處製作；財團法人民間司法改革基金會備份。
